# 请教陈版和各位大神，这家公司这种情况该怎么处理，谢谢

提问人：tlancy 时间：2017-09-29 17:11:16
最近在看一家房地产开发公司的账，这个公司开发的房产，除了大部份销售外，有部份房产 2013 年到 2017 年上半年的时候用作自己公司办公室，有部份房产用于出租，企业在 2013 年开始，将这部份自用的房产原值和出租收入都申报了房产税，但在财务账上，没有将这部份自用和出租的房产转为固定资产及投资性房地产。然后在今年 7 月左右，将自用的这部份房产按新房卖出去了。我们是第三方来帮忙理账的角色。按要求要帮这家房开将近五年的账理顺，现在想请问各位，这部份自用和出租的在账上是否一定要调整，将它们转成固定资产及投资性房地产。如果不转的话，但账上又显示有交自用及出租收入的房产税，固定资产里却没有房产。另外，自用的那部份房产在今年 7 月已经当新房出售，虽然在账上没有转固定资产，但是从 2013 年起一直都将这部份自用的房产按自用交房产税，现在当新房卖了，卖了之后这部份的房产税该怎么办，如果不交，税局会不会要求交，如果说卖了，但是账上又没有显示处置固定资产，而是作为出售新房的售房收入入账的，这样又不太合理，所以请教各位，这种情况该怎么办，一是在目前这种状况下，即有交自用和出租房产税，但自用的近几个月又已出售，是否一定要将之前自用和出租的房产转固定资产及投资性房地产，再将出售的自用房产账务处理调整成处置固定资产。第二是账上没转固，但税务上前期已按自用和出租交税，现在又按新房卖了自用的那部份，卖了后自用那部份房产的房产税该如何处理，不交的话，税局会查账吗？

回答人：chenyiwei
房产税的计算及缴纳应按适用的税务规定处理，与会计规定无关。 在会计上，对开发产品转为自用时，应按其账面价值转为固定资产，并计提折旧，后续作为固定资产处置处理；对于出租用的房地产，如果最终目标还是在短期内出售，出租只是暂时性的，则可以继续在“存货——暂时出租的开发产品”中核算，但应当对其按预计使用寿命计提摊销，与所确认的租金收入（其他业务收入）配比。

提问人：tlancy 时间：2017-10-10 16:57:10
谢谢陈版，出租的开发产品按您上面所说，可以不转成投资性房地产或固定资产，那自用的开发产品是否也可以不转为固定资 产，关键是自用了一两年后又按新房出售了，自用的时候则按自用缴了房产税，所以现在，我们做为帮他们理账的，需要把这个自用的转为固定资产，然后出售时按处置固定资产来处理吗？还是说，不用调整

回答人：chenyiwei
需要把这个自用的转为固定资产，然后出售时按处置固定资产来处理。